---
title: "Project 2021 TIDE"
author: "Berthony Sully & Landy Clément"
date: "9/16/2021"
output:
  html_document:
    df_print: paged
---

```{r setup, include=FALSE}
knitr::opts_chunk$set(warning = FALSE, message = FALSE)
```

### 1.Proposer un code permettant de regrouper les données contenues dans movies.zip dans un seul et même data.frame.
```{r, message = FALSE} 
#Attach the necessary libraries
library(dplyr)
library(readr)

#1. Capture the raw pat of the zip folder
raw_path <- "C:/Users/cleme/Desktop/Projet_m2_tide/aaaaa/R-Project-TIDE-2021/Project_2021_sol/movies.zip"

#2. unzip the folder
data <- unzip(raw_path, files = NULL, list = F, exdir = "movie_unzip")

#3. Capture the new path to the folder that contains the datasets
path_ <- "C:/Users/cleme/Documents/GitHub/R-Project-TIDE-2021/Project_2021_sol/movie_unzip"

#4. Create a function to merge all the datasets
merge_df = function(path_to_folder){

  #capture the names of the files in the folder
  list_name_file = list.files(path = path_to_folder, full.names = T)
  
  #read all the files in the folder
  data_list = lapply(list_name_file, function(x){
    read.csv(file = x, header = TRUE)
    }) #x --> names of the files to read (in this case 'list_name_file')
  
  #combine the datasets with the reduce function 
  #after merging them two by two (merge function)
  Reduce(function(x, y){merge(x, y, all = T)}, data_list)
}

#5. Store the complete merged dataset
complete_data <- merge_df(path_)
```

### 2. Observer pour chaque variable, le nombre et la proportion de valeurs manquantes.

```{r, message=FALSE}
# Number of missing values
na_num <- complete_data %>% 
  summarise_all(funs(sum(is.na(.))))

print.table(na_num)
```
```{r}
#  Presentage of missng values
na_percent <- round(na_num/sum(is.na(complete_data) * 100), 3)

print.table(na_percent)
```
#### Nous constatons que la variable Country ne contient pas de NA. Cependant, ladite variavle et d'autres ont des cases vides. Ainsi, nous avons  décidé de les gérer comme des NAs.

```{r}
complete_data[complete_data == ""]<- NA # Remplacer les vides par des NAs.
```

### 2.1. Observons à nouveau pour chaque variable, le nombre et la proportion de valeurs manquantes.

```{r, message=FALSE}
# Number of missing values
na_num <- complete_data %>% 
  summarise_all(funs(sum(is.na(.))))

print.table(na_num)
```
```{r}
#  Percentage of missing values
na_percent <- round(na_num/sum(is.na(complete_data) * 100), 3)

print.table(na_percent)
```

#### J'aurais préféré ce code pour le pourcentage au lieu de celui que t'as utilisé. L'autre n'affiche pas tous les pourcentages
```{r}
round(sapply(complete_data,function(x) sum(is.na(x))/length(x))*100, 3)
```

### 3. Représenter graphiquement la distribution de la durée des films

```{r}
library(tidyverse)
complete_data$duration <- as.numeric(complete_data$duration)
ggplot(complete_data, aes(x = duration)) +
  geom_histogram(color = "red", fill = 'green', binwidth = 50, alpha = 1)  + 
  theme(plot.title = element_text(hjust = 0.5)) + 
  labs(title = 'Représentation graphique de la durée des films', x = 'Durée', y = 'Effectif') +
  scale_y_continuous(n.breaks = 15) +
  scale_x_continuous(n.breaks = 20)
```
### 4. Compter le nombre de films dans lesquels la langue française apparait.

```{r}
library(stringr)
complete_data %>% 
  filter(str_detect(language, "French|.French.")) %>% 
  select(language) %>% 
  count() %>% 
  paste(.,'films sont disponibles en francais')
```

### 5. Créer une variable permettant de discrétiser la variable year par décennie (ex : 1975 => Entre 1970 et 1980, 1995 => Entre 1990 et 2000, 2001 => Entre 2000 et 2010…)

```{r}
paste("La variable Year est de type :", typeof(complete_data$year))
```
#### On peut essayer de voir les valeurs uniques de year pour avoir une plus nette explication
```{r}
unique(complete_data$year)
```
#### La valeur "TV Movie 2019" semble être le probleme. Pour cela, étant donné qu'on connait le contexe on peut remplacer cette valeur par "2019" et convertir la variable au type 'numeric.


```{r, message=FALSE, warning=FALSE}
# Select year column
complete_data$year <- complete_data$year %>% 
  #convert as numeric type
  as.numeric %>% 
  #replace the NA value with 2019
  replace_na(., 2019)
#show unique value of recently created year column
unique(complete_data$year)
```
                                  

```{r}
#creation of the "decade variable"
complete_data$decade <- cut(complete_data$year, 
                            breaks = c(seq(1890, 
                                           2020, 10)),
                            labels = c("1890 - 1900",
                                       "1900 - 1910",
                                       "1910 - 1920",
                                       "1920 - 1930",
                                       "1930 - 1940",
                                       "1940 - 1950",
                                       "1950 - 1960",
                                       "1960 - 1970",
                                       "1970 - 1980",
                                       "1980 - 1990",
                                       "1990 - 2000",
                                       "2000 - 2010",
                                       "2010 - 2020"),
                            right = F,
                            include.lowest = T)

#randomly select some line in year and decade columns to verify the results
complete_data %>% 
  select(year, decade)%>% 
  sample_n(50)
```


### 6. Proposer une représentation graphique permettant d’observer pour chaque décennie, le nombre et la proportion de films dans lesquels la langue française apparait.


```{r}

complete_data %>%
  select(language, decade) %>% 
  group_by(decade) %>% 
  count(french = str_detect(language, "French|.French.")) %>% 
  mutate(p = n / sum(n)) %>% 
  filter(french == T) %>%
  ggplot(aes(y = decade, label = p)) + 
  geom_bar(aes(weight = n), fill = "steelblue") +
  theme(plot.title = element_text(hjust = .5)) + 
  labs(title = "Représentation de la quantité de films /n dans lesquels la langue française apparait par décenie",
       x = "Effectif", y = "Décennie")
  # geom_text(aes(label = paste0(round(hist(df$n, plot = FALSE)$counts / length(df) * 100, 1), "%")), hjust=1.6, color="white", size=3.5)
# label des bars a ajouter
```

```{r}

complete_data %>%
  select(language, decade) %>% 
  group_by(decade) %>% 
  count(french = str_detect(language, "French|.French.")) %>% 
  mutate(p = n / sum(n)) %>% 
  filter(french == T) %>%
  ggplot(aes(y = decade, label = p)) + 
  geom_bar(aes(weight = p), fill = "steelblue")+
  scale_x_continuous(labels = scales::percent) +
  theme(plot.title = element_text(hjust = .5)) + 
  labs(title = "Représentation de la proportion de films /n dans lesquels la langue française apparait par décenie",x = "Pourcentage", y = "Décennie")
```

### 7. Pour toutes les variables de la forme « avg_vote ». Calculer la moyenne, la médiane, l’écart type, la mad (median absolute deviation), le coefficient de variation, la valeur maximum et la valeur minimum. Représentez graphiquement ces résultats.



```{r}
library(dplyr)
group_by(my_data, Species) %>% 
summarise(
  count = n(), 
  mean = mean(Sepal.Length, na.rm = TRUE),
  sd = sd(Sepal.Length, na.rm = TRUE)
  )
```

```{r}
data <-complete_data %>% 
  select(starts_with("avg_vote"))

report <- function(x, name) { 
  tibble(
    variable  = name, 
    mean = mean(x, na.rm = FALSE),
    median = median(x, na.rm = FALSE),
    sd = sd(x),
    mad = mad(x, center = median(x), constant = 1.4826, na.rm = FALSE,
    low = FALSE, high = FALSE),
    coef_de_var = (sd(x)/mean(x))*100,
    max = max(x),
    min   = min(x)
  )
}

data %>% imap_dfr(report)
```

#### 8. Proposer une représentation graphique permettant d’observer s’il existe une différence de notation en fonction du genre de film

complete_data$avg_vote

```{r}
dt_cor <- complete_data %>% 
  group_by(year) %>% 
  summarise(cor = cor(votes, genre,
                      use = "complete.obs"))

ggplot(complete_data, aes(x = votes,
               y = genre,
               color = year)) +
  geom_point(size = 2) +
  geom_smooth(method = "lm", se = F) +
  geom_label(data = dt_cor,
             aes(label = paste("cor:", round(cor, 2)),
                 x = Inf,
                 y = 3,
                 hjust = 1.2)) +
  facet_wrap(~ year, scales = "free") +
  theme(legend.position = "none") +
  labs(x = "votes", y = "genre")
```




```{r}
unique(complete_data$year)
```


