---
title: "Project 2021 TIDE"
author: "Berthony Sully & Landy Clément"
date: "9/16/2021"
output:
  html_document:
    df_print: paged
  pdf_document: default
---

```{r setup, include=FALSE}
knitr::opts_chunk$set(warning = FALSE, message = FALSE)
```

### 1.Proposer un code permettant de regrouper les données contenues dans movies.zip dans un seul et même data.frame.
```{r, message = FALSE, warning=FALSE} 
#Attach the necessary libraries
library(dplyr)
library(readr)
library(DT)

#1. Capture the raw pat of the zip folder
raw_path <- "./movies.zip"

#2. unzip the folder
data <- unzip(raw_path, files = NULL, list = F, exdir = "movie_unzip")

#3. Capture the new path to the folder that contains the datasets
path_ <- "./movie_unzip"

#4. Create a function to merge all the datasets
merge_df = function(path_to_folder){

  #capture the names of the files in the folder
  list_name_file = list.files(path = path_to_folder, full.names = T)
  
  #read all the files in the folder
  data_list = lapply(list_name_file, function(x){
    read.csv(file = x, header = TRUE)
    }) #x --> names of the files to read (in this case 'list_name_file')
  
  #combine the datasets with the reduce function 
  #after merging them two by two (merge function)
  Reduce(function(x, y){merge(x, y, all = T)}, data_list)
}

#5. Store the complete merged dataset
# df <- merge_df(path_)

# write.csv(x = df, file = "complete_data.csv")

complete_data <- read.csv(file = "./complete_data.csv", header = T)

```

### 2. Observer pour chaque variable, le nombre et la proportion de valeurs manquantes.

#### nombre de valeurs manquantes
```{r}
sapply(complete_data,function(x) sum(is.na(x)))
```
#### Nous constatons que certaines variable de la data ont des cases vides. Ainsi, nous avons  décidé de les gérer comme des NAs.*

```{r}
complete_data[complete_data == ""]<- NA # Remplacer les vides par des NAs.
sapply(complete_data,function(x) sum(is.na(x)))
```
#### Après avoir remplacé les cases vides par des Nas, nous voyons que le nbre de Nas augmente pour certaines variables et que d'autres qui n'en ont pas, ont maintenant de Nas.
#### Affichons maintenant le pourcentage de Nas pour chaque variable


```{r}
#  Presentage of missng values
na_percent <- round(sapply(complete_data,function(x) sum(is.na(x))/length(x))*100, 2)

print.table(na_percent)
```

### 3. Représenter graphiquement la distribution de la durée des films

```{r, message=FALSE}
library(tidyverse)
complete_data$duration <- as.numeric(complete_data$duration)
ggplot(complete_data, aes(x = duration, fill = duration)) +
  geom_histogram(color = "green", binwidth = 50, alpha = 1) +
  theme(plot.title = element_text(hjust = 0.5)) + 
  labs(title = 'Représentation graphique de la durée des films', x = 'Durée', y = 'Effectif') +
  scale_y_continuous(n.breaks = 15) +
  scale_x_continuous(n.breaks = 15)+
  theme( axis.line = element_line(colour = "red", 
                      size = 1, linetype = "solid"))
```
### 4. Compter le nombre de films dans lesquels la langue française apparait.

```{r}
library(stringr)
complete_data %>% 
  filter(str_detect(language, "French|.French.")) %>% 
  select(language) %>% 
  count() %>% 
  paste(.,'films sont disponibles en francais')
```

### 5. Créer une variable permettant de discrétiser la variable year par décennie (ex : 1975 => Entre 1970 et 1980, 1995 => Entre 1990 et 2000, 2001 => Entre 2000 et 2010…)

##### Voyons le type de la variable year

```{r}
paste("La variable Year est de type :", typeof(complete_data$year))
```
#### On peut essayer de voir les valeurs uniques de year pour avoir une plus nette explication
```{r}
unique(complete_data$year)
```
#### La valeur "TV Movie 2019" semble être le probleme. Pour cela, étant donné qu'on connait le contexe on peut remplacer cette valeur par "2019" et convertir la variable au type 'numeric.


```{r, message=FALSE, warning=FALSE}
# Select year column
complete_data$year <- complete_data$year %>% 
  #convert as numeric type
  as.numeric %>% 
  #replace the NA value with 2019
  replace_na(., 2019)
#show unique value of recently created year column
unique(complete_data$year)
```


```{r}
#creation of the "decade variable"
complete_data$decade <- cut(complete_data$year, 
                            breaks = c(seq(1890, 
                                           2020, 10)),
                            labels = c("1890 - 1900",
                                       "1900 - 1910",
                                       "1910 - 1920",
                                       "1920 - 1930",
                                       "1930 - 1940",
                                       "1940 - 1950",
                                       "1950 - 1960",
                                       "1960 - 1970",
                                       "1970 - 1980",
                                       "1980 - 1990",
                                       "1990 - 2000",
                                       "2000 - 2010",
                                       "2010 - 2020"),
                            right = F,
                            include.lowest = T)

#randomly select some line in year and decade columns to verify the results
complete_data %>% 
  select(year, decade)%>% 
  sample_n(50) %>% datatable()
```


### 6. Proposer une représentation graphique permettant d’observer pour chaque décennie, le nombre et la proportion de films dans lesquels la langue française apparait.

```{r}
dt <- complete_data %>%
select(language, decade) %>%
group_by(decade) %>%
count(french = str_detect(language, "French|.French.")) %>%
mutate(p = scales::percent(n / sum(n))) %>%
filter(french == TRUE)

ggplot(dt, aes(x=decade,y=n, fill=decade)) +
geom_bar(stat="identity", color="black")+
geom_text(aes(label=p), vjust=-0.3, size=3.5)+
theme(axis.text.x = element_text(angle=90, vjust=.5, hjust=1, colour = rainbow(11))) +
labs(title = "Représentation de la quantité de films\n dans lesquels la langue française apparait\n par décenie",
x = "Décennie", y = "Effectif")+
  theme( axis.line = element_line(colour = "darkblue", 
                      size = 1, linetype = "solid"))
```


### 7. Pour toutes les variables de la forme « avg_vote ». Calculer la moyenne, la médiane, l’écart type, la mad (median absolute deviation), le coefficient de variation, la valeur maximum et la valeur minimum. Représentez graphiquement ces résultats.

#### Vu que les variables avg_vote et avg_vote_10 sont identiques, on a décidé de garder que la variable avg_vote_10.

```{r}
data <-complete_data %>% 
  select(starts_with("avg_vote_"))

report <- function(x, name) { 
  tibble(
    variable  = name, 
    mean = round(mean(x, na.rm = FALSE), 2),
    median = round(median(x, na.rm = FALSE), 2),
    sd = round(sd(x), 2),
    
    mad = round(mad(x, center = median(x), 
                    constant = 1.4826, na.rm = FALSE,
                    low = FALSE, high = FALSE), 2),
    
    coef_de_var = round((sd(x)/mean(x))*100, 2),
    max = round(max(x), 2),
    min = round(min(x), 2)
  )
}

Ind_Stat <- data %>% imap_dfr(report)


datatable(Ind_Stat,)
```



#### Représentez graphiquement ces résultats

```{r}
ggplot(Ind_Stat, aes(x=variable, y=mean, fill=variable)) +
  geom_bar(stat="identity", color="black")+
  geom_text(aes(label=mean), vjust=-0.3, size=3.5)+
  theme_minimal()

ggplot(Ind_Stat, aes(x=variable, y=median, fill=variable)) +
  geom_bar(stat="identity", color="black")+
  geom_text(aes(label=median), vjust=-0.3, size=3.5)+
  theme_minimal()

ggplot(Ind_Stat, aes(x=variable, y=sd, fill=variable)) +
  geom_bar(stat="identity", color="black")+
  geom_text(aes(label=sd), vjust=-0.3, size=3.5)+
  theme_minimal()

ggplot(Ind_Stat, aes(x=variable, y=mad, fill=variable)) +
  geom_bar(stat="identity", color="black")+
  geom_text(aes(label=mad), vjust=-0.3, size=3.5)+
  theme_minimal()

ggplot(Ind_Stat, aes(x=variable, y=coef_de_var, fill=variable)) +
  geom_bar(stat="identity", color="black")+
  geom_text(aes(label=coef_de_var), vjust=-0.3, size=3.5)+
  theme_minimal()

ggplot(Ind_Stat, aes(x=variable, y=max, fill=variable)) +
  geom_bar(stat="identity", color="black")+
  geom_text(aes(label=max), vjust=-0.3, size=3.5)+
  theme_minimal()

ggplot(Ind_Stat, aes(x=variable, y=min, fill=variable)) +
  geom_bar(stat="identity", color="black")+
  geom_text(aes(label=min), vjust=-0.3, size=3.5)+
  theme_minimal()
```

 
#### 8. Proposer une représentation graphique permettant d’observer s’il existe une différence de notation en fonction du genre de film

```{r}
uni_ <- function(data){
  data %>%
    paste(., collapse = ",") %>%
    str_replace_all(., fixed(" "), "") %>%
    strsplit(., ",") %>%
    unlist() %>%
    unique() %>%
    sort
}
genre <- uni_(complete_data$genre);genre   # Visualiser le nombre de genres différents de la data
```


```{r}

avg_vote_genre <- function(x){
  dt <- complete_data %>%
    filter(grepl(x, genre))
  return (mean(dt$avg_vote))
}
note_film_genre <- genre %>%
  sapply(avg_vote_genre)
note_film_genre <- as.data.frame(note_film_genre)
names(note_film_genre)<- "avg_vote"
df_avg_vote_genre <- data.frame(genre, avg_vote=as.vector(note_film_genre))
ggplot(df_avg_vote_genre, aes(y = avg_vote, x =fct_rev(fct_reorder(genre, avg_vote,.fun="median")),color = genre)) + 
  geom_point(size=1.5)+
  geom_segment(aes(x=genre, xend = genre, y=0, yend=avg_vote), fill=genre)+
  geom_text(aes(label=round(avg_vote, 1), y=avg_vote, vjust=-0.6))+
  labs(title = "Notation en fonction du genre de film", x="genres de film", y="Notes")+
  theme(legend.position = "none", axis.text.x = element_text(angle = 90, hjust = 1, vjust=.4, size = 10, colour =rainbow(25)), axis.title = element_text(size = 14))+
  theme( axis.line = element_line(colour = "darkblue", 
                      size = 1, linetype = "solid"))
```


#### 9) Pour chaque genre de film, représenter graphiquement le top 10 des films les mieux notés

```{r}
Ac <- complete_data %>% 
  filter(str_detect(genre, "Action")) %>%
  select(avg_vote, title) %>%
  arrange(desc(avg_vote)) %>% 
  head(10)
ggplot(Ac, aes(y = avg_vote, x =fct_rev(fct_reorder(title, avg_vote,.fun="median")),color = title)) +   
  theme(axis.text.x = element_text(vjust=.8, hjust=1, angle=60)) + 
  geom_boxplot(aes(fill = title)) + 
  xlab("Films") +
  ylab("Notes") +
  ggtitle("Top 10 des films du genre\n Action les mieux notés ")


 Ad <- complete_data %>% 
  filter(str_detect(genre, "Adult")) %>%
  select(avg_vote, title) %>%
  arrange(desc(avg_vote)) %>% 
  head(10)
ggplot(Ad, aes(y = avg_vote, x =fct_rev(fct_reorder(title, avg_vote,.fun="median")),color = title)) +   
  theme(axis.text.x = element_text(vjust=.8, hjust=1, angle=60)) + 
  geom_boxplot(aes(fill = title)) + 
  xlab("Films") +
  ylab("Notes") +
  ggtitle("Les 2 films du genre Adult")

Adv <- complete_data %>% 
  filter(str_detect(genre, "Adventure")) %>%
  select(avg_vote, title) %>%
  arrange(desc(avg_vote)) %>% 
  head(10)
ggplot(Adv, aes(y = avg_vote, x =fct_rev(fct_reorder(title, avg_vote,.fun="median")),color = title)) +   
  theme(axis.text.x = element_text(vjust=.8, hjust=1, angle=60)) + 
  geom_boxplot(aes(fill = title)) + 
  xlab("Films") +
  ylab("Notes") +
  ggtitle("Top 10 des films du genre\n Adventure les mieux notés ")

Ani <- complete_data %>% 
  filter(str_detect(genre, "Animation")) %>%
  select(avg_vote, title) %>%
  arrange(desc(avg_vote)) %>% 
  head(10)
ggplot(Ani, aes(y = avg_vote, x =fct_rev(fct_reorder(title, avg_vote,.fun="median")),color = title)) +   
  theme(axis.text.x = element_text(vjust=.8, hjust=1, angle=60)) + 
  geom_boxplot(aes(fill = title)) + 
  xlab("Films") +
  ylab("Notes") +
  ggtitle("Top 10 des films du genre\n Animation les mieux notés ")

Bio <- complete_data %>% 
  filter(str_detect(genre, "Biography")) %>%
  select(avg_vote, title) %>%
  arrange(desc(avg_vote)) %>% 
  head(10)
ggplot(Bio, aes(y = avg_vote, x =fct_rev(fct_reorder(title, avg_vote,.fun="median")),color = title)) +   
  theme(axis.text.x = element_text(vjust=.8, hjust=1, angle=60)) + 
  geom_boxplot(aes(fill = title)) + 
  xlab("Films") +
  ylab("Notes") +
  ggtitle("Top 10 des films du genre\n Biography les mieux notés ")

Co <- complete_data %>% 
  filter(str_detect(genre, "Comedy")) %>%
  select(avg_vote, title) %>%
  arrange(desc(avg_vote)) %>% 
  head(10)
ggplot(Co, aes(y = avg_vote, x =fct_rev(fct_reorder(title, avg_vote,.fun="median")),color = title)) +   
  theme(axis.text.x = element_text(vjust=.8, hjust=1, angle=60)) + 
  geom_boxplot(aes(fill = title)) + 
  xlab("Films") +
  ylab("Notes") +
  ggtitle("Top 10 des films du genre\n Comedy les mieux notés ")

Cr <- complete_data %>% 
  filter(str_detect(genre, "Crime")) %>%
  select(avg_vote, title) %>%
  arrange(desc(avg_vote)) %>% 
  head(10)
ggplot(Cr, aes(y = avg_vote, x =fct_rev(fct_reorder(title, avg_vote,.fun="median")),color = title)) +   
  theme(axis.text.x = element_text(vjust=.8, hjust=1, angle=60)) + 
  geom_boxplot(aes(fill = title)) + 
  xlab("Films") +
  ylab("Notes") +
  ggtitle("Top 10 des films du genre\n Crime les mieux notés ")

Doc <- complete_data %>% 
  filter(str_detect(genre, "Documentary")) %>%
  select(avg_vote, title) %>%
  arrange(desc(avg_vote)) %>% 
  head(10)
ggplot(Doc, aes(y = avg_vote, x =fct_rev(fct_reorder(title, avg_vote,.fun="median")),color = title)) +   
  theme(axis.text.x = element_text(vjust=.8, hjust=1, angle=60)) + 
  geom_boxplot(aes(fill = title)) + 
  xlab("Films") +
  ylab("Notes") +
  ggtitle("Les 2 films du genre Documentary")

Dra <- complete_data %>% 
  filter(str_detect(genre, "Drama")) %>%
  select(avg_vote, title) %>%
  arrange(desc(avg_vote)) %>% 
  head(10)
ggplot(Dra, aes(y = avg_vote, x =fct_rev(fct_reorder(title, avg_vote,.fun="median")),color = title)) +   
  theme(axis.text.x = element_text(vjust=.8, hjust=1, angle=60)) + 
  geom_boxplot(aes(fill = title)) + 
  xlab("Films") +
  ylab("Notes") +
  ggtitle("Top 10 des films du genre\n Drama les mieux notés ")

Fam <- complete_data %>% 
  filter(str_detect(genre, "Family")) %>%
  select(avg_vote, title) %>%
  arrange(desc(avg_vote)) %>% 
  head(10)
ggplot(Fam, aes(y = avg_vote, x =fct_rev(fct_reorder(title, avg_vote,.fun="median")),color = title)) +   
  theme(axis.text.x = element_text(vjust=.8, hjust=1, angle=60)) + 
  geom_boxplot(aes(fill = title)) + 
  xlab("Films") +
  ylab("Notes") +
  ggtitle("Top 10 des films du genre\n Family les mieux notés ")
  

Fan <- complete_data %>% 
  filter(str_detect(genre, "Fantasy")) %>%
  select(avg_vote, title) %>%
  arrange(desc(avg_vote)) %>% 
  head(10)
ggplot(Fan, aes(y = avg_vote, x =fct_rev(fct_reorder(title, avg_vote,.fun="median")),color = title)) +   
  theme(axis.text.x = element_text(vjust=.8, hjust=1, angle=60)) + 
  geom_boxplot(aes(fill = title)) + 
  xlab("Films") +
  ylab("Notes") +
  ggtitle("Top 10 des films du genre\n Fantasy les mieux notés ")



Film <- complete_data %>% 
  filter(str_detect(genre, "Film-Noir")) %>%
  select(avg_vote, title) %>%
  arrange(desc(avg_vote)) %>% 
  head(10)
ggplot(Film, aes(y = avg_vote, x =fct_rev(fct_reorder(title, avg_vote,.fun="median")),color = title)) +   
  theme(axis.text.x = element_text(vjust=.8, hjust=1, angle=60)) + 
  geom_boxplot(aes(fill = title)) + 
  xlab("Films") +
  ylab("Notes") +
  ggtitle("Top 10 des films du genre\n Film-Noir les mieux notés ")


His <- complete_data %>% 
  filter(str_detect(genre, "History")) %>%
  select(avg_vote, title) %>%
  arrange(desc(avg_vote)) %>% 
  head(10)
ggplot(His, aes(y = avg_vote, x =fct_rev(fct_reorder(title, avg_vote,.fun="median")),color = title)) +   
  theme(axis.text.x = element_text(vjust=.8, hjust=1, angle=60)) + 
  geom_boxplot(aes(fill = title)) + 
  xlab("Films") +
  ylab("Notes") +
  ggtitle("Top 10 des films du genre\n History les mieux notés ")


Ho <- complete_data %>% 
  filter(str_detect(genre, "Horror")) %>%
  select(avg_vote, title) %>%
  arrange(desc(avg_vote)) %>% 
  head(10)
ggplot(Ho, aes(y = avg_vote, x =fct_rev(fct_reorder(title, avg_vote,.fun="median")),color = title)) +   
  theme(axis.text.x = element_text(vjust=.8, hjust=1, angle=60)) + 
  geom_boxplot(aes(fill = title)) + 
  xlab("Films") +
  ylab("Notes") +
  ggtitle("Top 10 des films du genre\n Horror les mieux notés ")


Mus <- complete_data %>% 
  filter(str_detect(genre, "Music")) %>%
  select(avg_vote, title) %>%
  arrange(desc(avg_vote)) %>% 
  head(10)
ggplot(Mus, aes(y = avg_vote, x =fct_rev(fct_reorder(title, avg_vote,.fun="median")),color = title)) +   
  theme(axis.text.x = element_text(vjust=.8, hjust=1, angle=60)) + 
  geom_boxplot(aes(fill = title)) + 
  xlab("Films") +
  ylab("Notes") +
  ggtitle("Top 10 des films du genre\n Music les mieux notés ")


Mu <- complete_data %>% 
  filter(str_detect(genre, "Musical")) %>%
  select(avg_vote, title) %>%
  arrange(desc(avg_vote)) %>% 
  head(10)
ggplot(Mu, aes(y = avg_vote, x =fct_rev(fct_reorder(title, avg_vote,.fun="median")),color = title)) +   
  theme(axis.text.x = element_text(vjust=.8, hjust=1, angle=60)) + 
  geom_boxplot(aes(fill = title)) + 
  xlab("Films") +
  ylab("Notes") +
  ggtitle("Top 10 des films du genre\n Musical les mieux notés ")


Mys <- complete_data %>% 
  filter(str_detect(genre, "Mystery")) %>%
  select(avg_vote, title) %>%
  arrange(desc(avg_vote)) %>% 
  head(10)
ggplot(Mys, aes(y = avg_vote, x =fct_rev(fct_reorder(title, avg_vote,.fun="median")),color = title)) +   
  theme(axis.text.x = element_text(vjust=.8, hjust=1, angle=60)) + 
  geom_boxplot(aes(fill = title)) + 
  xlab("Films") +
  ylab("Notes") +
  ggtitle("Top 10 des films du genre\n Mystery les mieux notés ")


News <- complete_data %>% 
  filter(str_detect(genre, "News")) %>%
  select(avg_vote, title) %>%
  arrange(desc(avg_vote)) %>% 
  head(10)
ggplot(News, aes(y = avg_vote, x =fct_rev(fct_reorder(title, avg_vote,.fun="median")),color = title)) +   
  theme(axis.text.x = element_text(vjust=.8, hjust=1, angle=60)) + 
  geom_boxplot(aes(fill = title)) + 
  xlab("Films") +
  ylab("Notes") +
  ggtitle("L'unique film du genre News")


Real <- complete_data %>% 
  filter(str_detect(genre, "Reality-TV")) %>%
  select(avg_vote, title) %>%
  arrange(desc(avg_vote)) %>% 
  head(10)
ggplot(Real, aes(y = avg_vote, x =fct_rev(fct_reorder(title, avg_vote,.fun="median")),color = title)) +   
  theme(axis.text.x = element_text(vjust=.8, hjust=1, angle=60)) + 
  geom_boxplot(aes(fill = title)) + 
  xlab("Films") +
  ylab("Notes") +
  ggtitle("Les 3 films du genre Reality-TV\n en fonction de leur note")


Ro <- complete_data %>% 
  filter(str_detect(genre, "Romance")) %>%
  select(avg_vote, title) %>%
  arrange(desc(avg_vote)) %>% 
  head(10)
ggplot(Ro, aes(y = avg_vote, x =fct_rev(fct_reorder(title, avg_vote,.fun="median")),color = title)) +   
  theme(axis.text.x = element_text(vjust=.8, hjust=1, angle=60)) + 
  geom_boxplot(aes(fill = title)) + 
  xlab("Films") +
  ylab("Notes") +
  ggtitle("Top 10 des films du genre\n Romance les mieux notés ")


Sci <- complete_data %>% 
  filter(str_detect(genre, "Sci-Fi")) %>%
  select(avg_vote, title) %>%
  arrange(desc(avg_vote)) %>% 
  head(10)
ggplot(Sci, aes(y = avg_vote, x =fct_rev(fct_reorder(title, avg_vote,.fun="median")),color = title)) +   
  theme(axis.text.x = element_text(vjust=.8, hjust=1, angle=60)) + 
  geom_boxplot(aes(fill = title)) + 
  xlab("Films") +
  ylab("Notes") +
  ggtitle("Top 10 des films du genre\n Sci-Fi les mieux notés ")


Sp <- complete_data %>% 
  filter(str_detect(genre, "Sport")) %>%
  select(avg_vote, title) %>%
  arrange(desc(avg_vote)) %>% 
  head(10)
ggplot(Sp, aes(y = avg_vote, x =fct_rev(fct_reorder(title, avg_vote,.fun="median")),color = title)) +   
  theme(axis.text.x = element_text(vjust=.8, hjust=1, angle=60)) + 
  geom_boxplot(aes(fill = title)) + 
  xlab("Films") +
  ylab("Notes") +
  ggtitle("Top 10 des films du genre\n Sport les mieux notés ")


Thr <- complete_data %>% 
  filter(str_detect(genre, "Thriller")) %>%
  select(avg_vote, title) %>%
  arrange(desc(avg_vote)) %>% 
  head(10)
ggplot(Thr, aes(y = avg_vote, x =fct_rev(fct_reorder(title, avg_vote,.fun="median")),color = title)) +   
  theme(axis.text.x = element_text(vjust=.8, hjust=1, angle=60)) + 
  geom_boxplot(aes(fill = title)) + 
  xlab("Films") +
  ylab("Notes") +
  ggtitle("Top 10 des films du genre\n Thriller les mieux notés ")


Wa <- complete_data %>% 
  filter(str_detect(genre, "War")) %>%
  select(avg_vote, title) %>%
  arrange(desc(avg_vote)) %>% 
  head(10)
ggplot(Wa, aes(y = avg_vote, x =fct_rev(fct_reorder(title, avg_vote,.fun="median")),color = title)) +   
  theme(axis.text.x = element_text(vjust=.8, hjust=1, angle=60)) + 
  geom_boxplot(aes(fill = title)) + 
  xlab("Films") +
  ylab("Notes") +
  ggtitle("Top 10 des films du genre\n War les mieux notés ")



Wes <- complete_data %>% 
  filter(str_detect(genre, "Western")) %>%
  select(avg_vote, title) %>%
  arrange(desc(avg_vote)) %>% 
  head(10)
ggplot(Wes, aes(y = avg_vote, x =fct_rev(fct_reorder(title, avg_vote,.fun="median")),color = title)) +   
  theme(axis.text.x = element_text(vjust=.8, hjust=1, angle=60)) + 
  geom_boxplot(aes(fill = title)) + 
  xlab("Films") +
  ylab("Notes") +
  ggtitle("Top 10 des films du genre\n Western les mieux notés ")

```

#### 10) Etablir une critique sur les données et les statistiques que vous avez produites. Proposer éventuellement d’autres analyses pour compléter

##### En ce qui concerne les données, on a y constaté beaucoup de cases vides. En effet, on ne sait pas si ces données n'étaient pas vraiment disponibles au moment de la collecte. En outre, concernant la variable year, la saisie a été faite au début en mentionnant que l'année et, tout d'un coup, soit en 2019, on a mis "TV Movie 2019" au lieu de mettre l'année 2019 simplement. Nous avons observé également qu'il y a des variables qui ont des observations, à savoir les variables avg_vote et avg_vote10.

#### En ce qui concerne les statistiques que nous avons réalisées, le problème se pose au niveau de certaines genres de films pour lesquelles il n'y a pas beaucoup de films. Par conséquent, il n'est pas possible de relever un top 10 des films les mieux notés.


#### Concernant les analyses, on déduit qu'on pourrait faire les analyses ci-dessous pour compléter :
#### 1. Le profit des top 10 des films pour chaque genre, avec les variables "budget" et "world_gross_income";
#### 2. Les acteurs et réalisateurs qui ont apporté le plus de valeur à un film;
#### 3. Les genres de film les plus rentables;
#### 4. Les genres de film que les gens ont le plus regardé (ou noté) depuis 2000;
#### 5. La quantité unique de langues et le nombre total de films disponibles dans une langue particulière. (Ces resultats sont traités dans l'application shiny produit avec les mèêmes données.



